【裁判字號】    97,台上,4651
【裁判日期】    970924
【裁判案由】    偽造有價證券
【裁判全文】
最高法院刑事判決            九十七年度台上字第四六五一號
上  訴  人  甲○○
上列上訴人因偽造有價證券案件，不服台灣高等法院台中分院中
華民國九十七年七月二日第二審判決（九十七年度上訴字第七七
六、七七七號，起訴案號：台灣苗栗地方法院檢察署九十五年度
偵字第五一六七號、九十六年度偵字第一一七四號），提起上訴
，本院判決如下：
    主  文
上訴駁回。
    理  由
按刑事訴訟法第三百七十七條規定，上訴於第三審法院，非以判
決違背法令為理由，不得為之。是提起第三審上訴，應以原判決
違背法令為理由，係屬法定要件。如果上訴理由書狀並未依據卷
內訴訟資料，具體指摘原判決不適用何種法則或如何適用不當，
或所指摘原判決違法情事，顯與法律規定得為第三審上訴理由之
違法情形，不相適合時，均應認其上訴為違背法律上之程式，予
以駁回。本件原判決撤銷第一審關於上訴人甲○○部分之不當判
決，改判仍論處其共同偽造有價證券罪刑，已詳敘認定犯罪事實
之依據及憑以認定之理由，並對上訴人否認犯罪之辯詞，如何不
足採信，均依據卷內資料予以指駁及說明，從形式上觀察，並無
任何違背法令之處。而原審綜合上訴人之部分自白，被害人蕭清
萬之指訴，證人證人馬水珍、王萬富、羅興宏、黃永昌之證詞暨
系爭支票、票據掛失止付通知書、遺失票據申報書等證據資料，
認定上訴人確有共同偽造支票犯行，所為證據取捨及判斷，核無
不合。又系爭支票係由上訴人與王萬富共同偽造發票人、金額、
日期，上訴人縱經王萬富之同意，僅偽造系爭支票日期，仍無解
於其共同正犯之罪責，事證已臻明確，上訴人請求再訊問證人顏
明陽，證明當時在場，知悉其情，即不具調查之必要性。且原審
於審判期日，上訴人及同案被告顏明陽均同時受審，審判長問：
尚有何證據聲請調查，上訴人答：無。則原審未依聲請為無益之
調查，並於判決內說明不予調查之理由，仍無調查未盡、理由欠
備之違法。上訴意旨，對於原判決究竟如何違背法令，並未依據
卷內資料為具體之指摘，仍執陳詞，就原判決已詳為論斷及說明
之事項，再為事實上之爭辯，並對原審採證認事之職權行使，任
意指摘，難謂已符合首揭法定上訴要件，其上訴違背法律上之程
式，應予駁回。又裁判上一罪案件之一部分，得提起第三審上訴
者，其不得上訴第三審部分，依審判不可分原則，第三審法院亦
應併予審判，但以得上訴部分其上訴合法為前提。本件得上訴之
偽造有價證券部分，其上訴為不合法，本院由程序上予以駁回，
對於收受贓物部分自無從適用審判不可分原則，併為實體上審判
，此部分既屬刑事訴訟法第三百七十六條第一款之案件，為不得
上訴第三審之案件，其上訴不合法，應併駁回。
據上論結，應依刑事訴訟法第三百九十五條前段，判決如主文。
中    華    民    國  九十七  年    九    月  二十四  日
                      最高法院刑事第十一庭
                          審判長法官  花  滿  堂
                                法官  黃  正  興
                                法官  陳  東  誥
                                法官  林  錦  芳
                                法官  洪  昌  宏
      本件正本證明與原本無異
                                      書  記  官
中    華    民    國  九十七  年    九    月  二十六  日
                                                     Ｒ


司法院資訊處製作；財團法人民間司法改革基金會備份。
